# 设定受益计划

提问人：jangyanbo 时间：2020-06-01 14:45:00
陈老师您好！关于受益计划的会计问题向您请教
问题 1 、准则规定，当期服务成本、过去服务成本，利息、重新计量的设定受益计划如果准则规定可以资本化的要资本化，否则按照职工薪酬一般规定处理
1 、当期服务成本是可以清楚确认哪些可以资本化的，比如生产存货的职工及在建工程的职工在资产达到预定可使用状态前要资本化。
2 、过去服务成本，我们国家的准则并没有明确规定，但是按照一般理解，既然当期服务成本可以资本化，没有理由否定过去服务成本不可以资本化。除非准则有特别规定不可以资本化，否则要资本化，因为计入资产的成本可以未报表使用者提供更相关的资产计价信息。但是我们国家的准则没有明确规定，也可以作为一个会计政策选择费用化。
3 、利息，我理解不可以资本化，因为虽然设定受益净负债也属于向职工获得的融资，但是利息的确定只是货币的时间价值，且与正常的借款费用的利息构成不一样。另外，如果有资产存在就是利息收入，我理解借款费用准则只是规定专项的借款的利息可以冲减借款费用，其他一般借款不可以，如果可以资本化，在确认资产的利息收入时（因为不可以资本化）就是产生按照净额列报的利息费用，就得按照总额进行列报了，这有逻辑矛盾，且我理解对职工的融资也不属于借款资本化准则中规定的借款，所以我认为不可以资本化。
4 、对重新计量的中的精算重估可以资本化，精算重估跟固定资产预计的恢复成本类似，但是准则规定，对这些账务处理（重新计量）纳入其他综合收益是因为这些重估纳入损益影响未来的预测价值。且未来不一定能够真正的形成现金流入及流出，且未来计划资产终止时也不允许纳入当期损益，如果计入资产的成本也就意味着可以以折旧等方式进损益。所以我理解可以不进资产的成本更合理一些。对于资产的回报及资产上限的处理我理解是不应进入资产成本的，道理同利息费用不仅成本一样。不知道是否可以这样理解。

回答人：chenyiwei
你的理解总体上是合理的。但是：
2 、关于过去服务成本的资本化：这部分支出资本化的前提是对应的资产仍在本企业的资产表中。如果对应于很早期间的生产人员过去服务成本，该期间生产的存货成本都已转入销售成本了，则这部分过去服务成本我理解是要费用化的。
设定受益计划的实际案例较少，主要出现在一些境外子公司（国内的国有企业统筹外费用属于“非典型”的设定受益计划），可以多关注一下境外会计师对这部分问题的处理。